臺灣臺北地方法院刑事判決　　　　　　　93年度訴字第1484號
　　公　訴　人　臺灣臺北地方法院檢察署檢察官
　　被　　　告　己○○
　　選任辯護人　金志雄律師
　　被　　　告　甲○○
上列被告等因搶奪等案件，經檢察官提起公訴（九十三年度偵字
第三九八四號），本院判決如下：
    主    文
己○○意圖為自己不法所有，而搶奪他人之動產，處有期徒刑柒
月。緩刑貳年。
甲○○共同對於公務員依法執行職務時，施強暴，處有期徒刑陸
月，如易科罰金，以佰元折算壹日。緩刑貳年。
    犯罪事實
一、己○○、甲○○、戊○○（已由檢察官另為不起訴處分確定
    ）於民國九十二年十月一日凌晨三時十分許，在台北市大安
    區○○○路○段一八七之二號ＰＥＳＯＰＵＢ內飲酒消費，
    適台北市政府環境保護局衛生稽查大隊（下稱環保局）稽查
    員丁○○、乙○○、丙○○至該處執行噪音檢測稽查職務，
    己○○與甲○○明知丁○○等人係依法執行職務之公務員，
    仍與真實姓名年籍均不詳之成年男子圍住丁○○，其等基於
    妨害丁○○依法執行公務之單一接續犯意聯絡，先由己○○
    出言挑釁，再以徒手拉扯丁○○配掛於胸前之「環保局稽查
    證」之有形力不法行使強暴方式妨害丁○○執行公務，丁○○見情況危急，擬撥打其所有ＭＯＴＯＲＯＬＡ牌七二０型
    號行動電話欲報警求援之際，己○○復另意圖為自己不法所
    有，徒手搶奪該行動電話，欲阻止丁○○報警。甲○○則與
    上開真實姓名年籍均不詳之成年男子基於妨害丁○○執行公
    務之犯意聯絡，在ＰＥＳＯＰＵＢ門口，以有形力不法行使
    之強暴方式毆打丁○○，致其受有左側頭皮裂傷等傷害（傷
    害部分業具丁○○撤回告訴，詳後述），而妨害丁○○執行
    公務。嗣經同行之環保局稽查員乙○○、丙○○報警處理，
    始知上情。
二、案經丁○○訴由台北市政府警察局大安分局移送台灣台北地
    方法院檢察署檢察官偵查起訴。
    理    由
一、證據之認定：
  上述犯罪事實一之部分，業據告訴人丁○○於警詢及接受檢察
  官偵查時證述明確（九十三年度偵字第三九八四號偵查卷第十
  二頁至第二十頁調查筆錄、第七十七頁至第八十頁訊問筆錄參
  照，而告訴人前開供述雖係於本件審判以外所做成，然經檢察
  官、選任辯護人及被告於本院九十四年八月十九日審理時同意
  作為證據使用，本院卷內之該次期日審判筆錄參照），並有證
  人乙○○、丙○○於警詢及接受檢察官偵查時之證述在卷（同
  上偵查卷第二十一頁至第二十三頁、第七十八頁至第七十九頁
  訊問筆錄參照，而證人人前開供述雖係於本件審判以外所做成
  ，然經檢察官及被告於本院九十四年八月十九日審理時同意作
  為證據使用，本院卷內之該次期日審判筆錄參照），復有台北
  市立仁愛醫院驗傷診斷書（同上偵查卷第五十四頁）可資佐證
  ，且被告二人對於前開犯罪事實亦於本院審理時供承不諱（本
  院九十四年八月十九日審判筆錄參照），是依(一)告訴人丁○○
  之供述、(二)證人乙○○及丙○○之證述、(三)台北市立仁愛醫院
  之驗傷診斷證明書等補強證據已足資擔保被告二人於本院審理
  中所為之上開任意性自白具有相當程度之真實性，而得使本院
  確信被告二人前述自白之犯罪事實確屬真實，從而依刑事訴訟
  法第一百五十六條第一項「被告之自白，非出於強暴、脅迫、
  利誘、詐欺、疲勞訊問、違法羈押或其他不正之方法，且與事
  實相符者，得為證據。」及同條第二項「被告之自白，不得作
  為有罪判決之唯一證據，仍應調查其他必要之證據，以察其是
  否與事實相符。」規定，本院自得依被告二人前述自白及各該
  補強證據認定被告二人確有為此部份犯行，本件事證明確，被
  告二人之犯行堪以認定。
二、論罪科刑之法律適用：
  (一)、核被告己○○所為，係犯刑法第一百三十五條第一項之對
      於依法執行公務之公務員施以強暴罪及同法第三百二十五
      條第一項之搶奪罪。核被告甲○○所為，係犯刑法第一百
      三十五條第一項之對於依法執行公務之公務員施以強暴罪
      。被告己○○及甲○○與上述真實姓名年籍均不詳之成年
      男子就其所犯上開妨害公務之犯行，均有犯意聯絡及行為
      分擔，均為共同正犯。被告己○○所犯上開二罪間，具有
      方法及結果之牽連關係，為牽連犯，應從一重論以刑法第
      三百二十五條第一項之搶奪罪處斷。被告己○○先以有形
      力不法行使之強暴方式拉扯告訴人丁○○之稽查證而妨害
      丁○○執行公務，而與被告己○○具有犯意聯絡之甲○○
      ，另以有形力不法行使之強暴方式毆打告訴人丁○○而妨
      害丁○○執行公務，雖係分別數行為，然係於同地、時間
      緊密實施侵害同一法益，故行為之獨立性極為薄弱，依一
      般社會觀念難以強行分離，且其等於一開始時主觀上僅有
      一個妨害員警執行公務之意思，均應係基於單一犯意接續
      所為，均侵害單一法益，均應包括於一行為評價，均為接
      續犯，均應論以一罪。
  (二)、爰審酌被告二人犯罪動機、目的、手段、犯罪所造成之損
      害、被告等二人年紀尚輕，此次因酒後思慮不周而罹刑責
      、被告二人犯後均坦承犯行，不僅依檢察官之要求各捐款
      三萬元及均至台北市大安區法治里法治公園從事勞務清潔
      除草工作，亦至環保局賠償該公務機關之損失，並與告訴
      人丁○○道歉（此有中華民國紅十字總會捐款收據二紙、
      服勞務證明書四紙及與環保局稽查大隊之損害賠償協議等
      附本院卷可稽）等一切情狀，分別對被告二人各量處如主
      文所示之刑，並就被告甲○○宣告刑之部分，諭知易科罰
      金之折算標準。末查，被告等二人前均未曾受任何有期徒
      刑以上刑之宣告，此有臺灣高等法院前案紀錄表二紙附卷
      可憑，其經此教訓，自當知所勉而無虞再犯，又被告己○○目前目前為現役軍人，需在部隊服役，此有被告己○○
      之中華民國軍人身分證附本院卷足稽，本院綜核各情，認
      上開刑之宣告，已足策其自新，均認所宣告之刑，以暫不
      執行為適當，均併依法諭知緩刑二年，用啟向上。
  (三)、不另為公訴不受理之部分：
    1.公訴意旨另以：被告甲○○以上述有形力不法行使之強暴
      方式毆打告訴人丁○○而妨害丁○○執行公務犯行，致其
      受有左側頭皮裂傷等傷害等語，因認被告甲○○另涉犯刑
      法第二百七十七條第一項之傷害罪嫌。
    2.按告訴乃論之罪，告訴人於第一審辯論終結前得撤回其告
      訴，又告訴經撤回者，應諭知不受理之判決，刑事訴訟法
      第二百三十八條第一項、第三百零三條第三款分別定有明
      文。
    3.查本件告訴人丁○○告訴被告甲○○傷害案件，起訴書認
      被告甲○○係觸犯刑法第二百七十七條第一項之傷害罪，
      依同法第二百八十七條前段之規定，須告訴乃論。茲據告
      訴人丁○○於九十四年七月二十九日具狀表示已經達成和
      解，撤回本件傷害告訴（告訴人丁○○九十四年七月二十
      九日之刑事撤回狀附本院卷參照），惟檢察官既認此部份
      與前開論罪科刑部分具有裁判上一罪之牽連關係，本院爰
      不另為公訴不受理之諭知，併予敘明。
據上論斷，應依刑事訴訟法第二百九十九條第一項前段、第三百
零三條第三款，刑法第二十八條、第一百三十五條第一項、第三
百二十五條第一項、第七十四條第一款、第五十五條，罰金罰鍰
提高標準條例第一條前段、第二條，判決如主文。
本案經檢察官游儒倡到庭執行職務。
中　　華　　民　　國　　94　　年　　8 　　月　　24　　日
　　　　　　　　　刑事第九庭審判長法  官 葉建廷
                                  法  官 林怡秀
                                  法　官 葉珊谷
以上正本證明與原本無異。
檢察官、被告如不服本判決，應於判決送達後10日內，向本院提
出上訴狀（告訴人丁○○如對於本判決不服者，應具備理由請求
檢察官上訴，其上訴期間之計算係以檢察官收受判決正本之日期
為準）。
　　　　　　　　　　　　　　　　  書記官　顏淑華
中　　華　　民　　國　　94　　年　　8 　　月　　24　　日
附錄本案論罪科刑法條全文：
中華民國刑法第一百三十五條：
對於公務員依法執行職務時，施強暴脅迫者，處三年以下有期徒
刑、拘役或三百元以下罰金。
意圖使公務員執行一定之職務或妨害其依法執行一定之職務或使
公務員辭職，而施強暴脅迫者，亦同。
犯前二項之罪，因而致公務員於死者，處無期徒刑或七年以上有
期徒刑；致重傷者，處三年以上、十年以下有期徒刑。
中華民國刑法第三百二十五條：
意圖為自己或第三人不法之所有，而搶奪他人之動產者，處六月
以上五年以下有期徒刑。
因而致人於死者，處無期徒刑或七年以上有期徒刑，致重傷者，
處三年以上十年以下有期徒刑。
第一項之未遂犯罰之。
